【裁判字號】    97,台抗,776
【裁判日期】    971113
【裁判案由】    誣告聲請再審
【裁判全文】
最高法院刑事裁定              九十七年度台抗字第七七六號
抗  告  人  甲○○
上列抗告人因誣告案件，不服台灣高等法院台中分院中華民國九
十七年九月二十六日駁回聲請再審之裁定（九十七年度聲再字第
一五三號），提起抗告，本院裁定如下：
    主  文
抗告駁回。
    理  由
本件原裁定以抗告人甲○○聲請再審意旨略以：原確定判決理由
第二頁反面中段，係採台灣台中地方法院檢察署民國八十年度偵
字第一二００七號不起訴處分書為證據，以訴外人劉景儒係抗告
人之前手，認定抗告人觸犯刑法第一百六十九條第一項之誣告罪
。惟查上開不起訴處分書案件之告訴代理人為朱子芬律師，身分
證統一編號：Ｚ000000000，住台中市居○街十七號三樓，其身分
證統一編號不合邏輯，且亦查無朱子芬之戶籍資料，有台中市西
區戶政事務所九十六年九月五日中市西戶字第０九六０００四三
二四號函可證。足見所謂朱子芬律師係非生存中之人，原審法院
八十五年度上更(一)字第五十七號刑事判決，採用非生存中之人所
主張之事項為證據，並據以判處抗告人誣告罪刑，該判決僅徒具
形式，依法不發生判決之效力，最高法院九十七年度台抗字第五
八五號（聲請意旨誤載為九十七年度「台上」字第五八五號）裁
定，相關駁回理由未及於此，抗告人自不受刑事訴訟法第四百三
十四條第二項之限制，茲依據同法第四百二十條第一項第六款之
規定聲請再審云云。原裁定以：法院認為無再審理由者，應以裁
定駁回之。經前項裁定後，不得更以同一原因聲請再審，刑事訴
訟法第四百三十四條定有明文。經查原確定判決並未引用朱子芬
之證言，作為抗告人有罪判決之依據，且抗告人曾多次以上開同
一原因聲請再審，其中原審法院九十七年度聲再字第四四號案件
，經原審法院認無再審理由而予以駁回，抗告人向本院提起抗告
後，經本院以九十七年度台抗字第五八五號刑事裁定，認抗告人
以上開同一原因聲請再審，於法有違，於撤銷原審法院刑事裁定
後，自為裁定駁回抗告人再審之聲請，上情有如原裁定理由欄所
載各該刑事裁定在卷可稽。乃抗告人復又以同一原因聲請再審，
其聲請再審之程序顯屬違背規定，因而裁定駁回抗告人本件再審
之聲請，已詳敘其所依憑之理由。經核於法尚無違誤。抗告意旨
仍執陳詞，對原裁定已詳予說明之事項，任意指摘原裁定不當，
非有理由，應予駁回。
據上論結，應依刑事訴訟法第四百十二條，裁定如主文。
中    華    民    國  九十七  年   十一   月   十三   日
                      最高法院刑事第一庭
                          審判長法官  董  明  霈
                                法官  林  茂  雄
                                法官  張  祺  祥
                                法官  宋      祺
                                法官  陳  祐  治
      本件正本證明與原本無異
                                      書  記  官
中    華    民    國  九十七  年   十一   月   二十   日
                                                      V


司法院資訊處製作；財團法人民間司法改革基金會備份。
